【裁判字號】    99,易,373
【裁判日期】    990930
【裁判案由】    家暴過失傷害
【裁判全文】
臺灣宜蘭地方法院刑事判決               99年度易字第373號
公  訴  人  臺灣宜蘭地方法院檢察署檢察官
被      告  甲○○
上列被告因過失傷害案件，經檢察官提起公訴（99年度偵字第30
92號），本院判決如下：
    主  文
甲○○犯過失傷害罪，處拘役貳拾日，如易科罰金，以新臺幣壹
仟元折算壹日。
    犯 罪 事 實
一、甲○○係魏錦華之胞兄，乙○○則為魏錦華之妻。於民國99
    年2月12日下午3時許，乙○○與魏錦華因故在宜蘭縣五結鄉
    ○○路○段380巷3號門前發生爭執，甲○○前來關切，然乙
    ○○即轉而與甲○○發生口角，並以手指向甲○○。斯時甲
    ○○欲將乙○○之手撥開，惟甲○○本應注意其為男性，若
    以過猛之力道接觸乙○○，將有可能導致乙○○受傷，且依
    當時狀況，並無不能之注意情事，詎甲○○竟疏未注意控制
    其力道，而猛然將乙○○之手指撥開，致使乙○○跌坐地面
    ，受有頭部撞擊、胸壁挫傷、背挫傷之傷害。
二、案經乙○○訴由臺灣宜蘭地方法院檢察署檢察官偵查起訴。
    理  由
一、按被告以外之人於審判外之言詞或書面陳述，除法律有規定
    者外，不得作為證據。又被告以外之人於審判外之陳述，雖
    不符合同法第159條之1至第159條之4之規定，但經當事人於
    審判程序同意作為證據，法院審酌該言詞陳述或書面陳述作
    成之情況，認為適當者，亦得為證據，刑事訴訟法第159條
    第1項定有明文。本院以下所採用被告甲○○以外之人於審
    判外之言詞陳述，當事人於本院準備程序及審判期日中均表
    示同意做為審理資料，本院審酌上開證據資料製作時之情況
    ，尚無違法不當之瑕疵，亦認為以之作為證據應屬適當，依
    刑事訴訟法第159條之5規定，認前揭證據資料均有證據能力
    ，合先敘明。
二、被告矢口否認上開犯行，辯稱：伊用一隻手撥開乙○○指向
    伊之右手，伊力氣不大，乙○○自己腳絆到跌倒，乙○○是
    第二日才驗傷，應係誣陷伊云云。經查，被告坦承有以手格
    開告訴人乙○○，告訴人即跌倒之事實，核與證人即在場之
    被告胞妹魏月玲、被告之母魏邱罔市於偵查中之證述相符，
    復有證人即在場之告訴人之子魏宇彤於偵查中之證述可參，
    並有羅東博愛醫院診斷證明書1紙在卷可查。告訴人所受之
    傷害為頭部撞擊、胸壁挫傷、背挫傷之傷害，從外觀確無法
    由外人立時得知有無受傷，是證人魏宇彤於偵查中證稱：伊
    沒有看到告訴人有明顯的流血等語，亦合於常情。然告訴人
    確係因被告之動作而跌倒等情，既據證人魏月玲、魏邱罔市
    及魏宇彤均證述在卷，且證人魏宇彤復明確證稱：告訴人後
    腦有撞到地板等語，核與診斷證明書上所載頭部撞擊、背挫
    傷等傷害相合。是被告所辯告訴人之傷勢造假等語，應係卸
    責之詞，不足採信。被告為智識正常之男子，即應注意若以
    過猛之力道接觸為一般女性之告訴人，將有可能導致告訴人
    受傷，且依當時狀況，並無不能之注意情事，然被告竟疏未
    注意控制其力道，而猛然將告訴人之手撥開，致使告訴人跌
    坐地面，則被告應有過失，至為明顯。且告訴人所受之上揭
    傷害復與被告之過失行為具有相當因果關係，事證明確，被
    告犯行應堪認定。
三、核被告所為，係犯刑法第284條第1項前段過失傷害罪。爰審
    酌本件被告之過失程度非輕，其行為對告訴人所造成之傷害
    ，且迄未與告訴人達成和解，並犯罪後否認犯行，未見悔意
    等一切情狀，量處如主文所示之刑，並諭知易科罰金之折算
    標準。
據上論斷，應依刑事訴訟法第284條之1、第299條第1項前段，刑
法第284條第1項前段、第41條第1項前段，刑法施行法第1條之1
第1項、第2項前段判決如主文。
本案經檢察官劉惟宗到庭執行職務
中    華    民    國    99    年    9     月    30    日
                  刑事第三庭  法  官  謝佩玲
以上正本證明與原本無異。
如不服本判決應於收受本判決後10日內向本院提出上訴書狀，並
應敘述具體理由。若未敘述理由者，應於上訴期間屆滿後20日內
向本院補提理由書狀（均須按他造當事人之人數附繕本）。
                              書記官  李玉雲
中    華    民    國    99    年    9     月    30    日
附錄本案論罪科刑法條全文：
刑法第284條第1項前段
因過失傷害人者，處6月以下有期徒刑、拘役或5百元以下罰金，
致重傷者，處1年以下有期徒刑、拘役或5百元以下罰金。

司法院資訊處製作；財團法人民間司法改革基金會備份。
